臺灣臺南地方法院新市簡易庭民事判決
110年度新簡字第401號
原      告  良京實業股份有限公司

法定代理人  平川秀一郎
訴訟代理人  曾玟玟    
被      告  蔡仙化    
上列當事人間請求清償借款事件，經本院於民國110年10月15日
言詞辯論終結，判決如下：
    主      文
被告應給付原告新臺幣壹拾萬柒仟叁佰柒拾肆元，及自民國九十
六年一月三十日起至清償日止，按週年利率百分之十五計算之利
息，暨自民國九十六年二月十一日起至清償日止，逾期在六個月
以內者，按上開利率百分之十，逾期超過六個月部分，按上開利
率百分之二十計算之違約金。
訴訟費用新臺幣壹仟壹佰壹拾元由被告負擔。
本判決得假執行。
    事實及理由
一、原告起訴主張：被告前向訴外人寶華商業銀行股份有限公司
    （下稱寶華銀行）申辦小額循環信用貸款，約定借款額度最
    高為新臺幣（下同）30萬元，借款動用期間自核准日起為期
    1年，期滿30日前，如立約人不為書面反對續約之意思表示
    並經審核同意者，得以同一内容繼續延長1年，不另換約，
    其後每年屆期時亦同，並約定借款利率以固定週年利率百分
    之15計算，按日計息，每月底結息1次，自借款日起，每月1
    5日為最終繳款日，應繳足最低繳款金額，如未依約繳納，
    即視為全部到期，被告除應清償所積欠之債務，逾期部分，
    自貸款總額應償日起，逾期未滿6個月者，按上開利率百分
    之10，超過6個月者，按上開利率百分之20計算之違約金。
    詎被告自民國96年1月9日起即未依約清償，依約被告已喪失
    期限利益，借款視為全部到期，迄今尚積欠本金107,374元
    及約定之利息、違約金未清償。嗣寶華銀行已將上開債權讓
    與原告，並通知被告，原告已合法取得對被告之債權，經屢
    次向被告催討均未獲置理，爰依消費借貸及債權讓與之法律
    關係，提起本件訴訟等語。並聲明：如主文第1項所示。
二、被告則以：伊於97年時因車禍而有頭部開刀，後來無法工作
    ，亦未收受原告之催討通知，伊希望能分期付款等語置辯。
三、原告主張之上開事實，業據其提出現金卡申請書、現金卡約
    定書、分攤表、債權讓與證明書、登報公告等資料為證（見
    司促卷第9頁至第11頁、第15頁至第17頁、第19頁至第20頁
    ）），且為被告所不爭執，自堪信為真實。從而，原告依消
    費借貸及債權讓與之法律關係，訴請被告為如主文第1項所
    示之給付，為有理由，應予准許。
四、末按訴訟費用，由敗訴之當事人負擔；法院為終局判決時，
    應依職權為訴訟費用之裁判，民事訴訟法第78條、第87條第
    1項分別定有明文。查本件訴訟費用為1,110元（即第一審裁
    判費），應由敗訴之被告負擔。
五、本判決係就民事訴訟法第427條第1項所定適用簡易程序所為
    被告敗訴之判決，依同法第389條第1項第3款之規定，應依
    職權宣告假執行。
六、本件為判決基礎之事證已臻明確，兩造其餘攻擊防禦方法及
    舉證，經本院審酌後認與本件判決結果均不生任何影響，爰
    不逐一論列，附此敘明。
七、訴訟費用負擔之依據：民事訴訟法第78條。  
中　　華　　民　　國　     110   　年　　10　    月   　
29       日
　　　　　　　　　新市簡易庭     法       官  施志遠
以上正本係照原本作成。
如不服本判決，應於判決送達後20日內，向本院提出上訴狀並表
明上訴理由（須附繕本）。如委任律師提起上訴者，應一併繳納
上訴審裁判費。
中　　華　　民　　國　　110 　年　　10　　月　　29　　日
             　                                             書 記 官  李慈容